臺灣臺北地方法院小額民事判決
109年度北小字第5166號
原      告  陳俊君    現於法務部矯正署東成技能訓練所執行


被      告  李麗香  

上列當事人間清償債務事件，於民國110年8月19日言詞辯論終結
，本院判決如下：
    主    文
原告之訴駁回。
訴訟費用新台幣壹仟元由原告負擔。
    事實及理由
一、原告主張、聲明：原告於民國97年11月間，莫名接獲一通未
    顯示號碼之電話，係原告三歲至今未曾見過面之生母即被告
    ，稱有緊急需求需新臺幣（下同）10萬元，要求原告於隔日
    交付該筆款項。原告雖有和被告之友人關阿姨保持聯繫，惟
    因涉及被告之隱私，且上開撥打電話之人稱可與原告見面，
    原告因擔心母親狀況且欲與生母見面，即於隔日中午於高雄
    市新興區復橫路與林森路口將10萬元(下稱系爭款項)交付予
    一名年約50至60歲之女性，後即不知所去了。嗣原告因顧慮
    涉及被告之顏面又或誤解原告計較錢，故一直未打電話詢問
    關阿姨。並聲明：被告應給付原告10萬元，及自97年11月1
    日起至清償日止按年息百分之五計算之利息(本院卷第127頁
    )。
二、被告答辯、聲明：原告我不認識，其書狀所寫的被告都搞不
    清楚。97年時候開刀是癌症，不需要跟他借錢。並聲明：如
    主文。
三、本院判斷的簡要說明：
(一)按金錢借貸契約，依民法第474條第1項規定，除當事人間有
    借貸之意思合致外，尚應踐行將金錢交付之程序，始能成立
    (最高法院109年度台上字第2785號民事判決意見)。依上最
    高法院判決意見，債權人如依金錢借貸契約主張權利時，若
    金錢借貸契約經債務人否認，依民事訴訟法第277條本文的
    規定，債權人即應就雙方間有借貸的意思表示合致，且已將
    借貸合致的金錢交付給債務人等成立金錢借貸契約的利己事
    項，負證明的責任。
(二)經查，原告本件起訴，既經被告否認(本院卷第127頁)，但
    未提出任何可以證明雙方有於97年11月間成立本件金錢借貸
    契約的意思表示合致的證據，也沒有已經將10萬元親自交給
    被告的證明，原告雖說有人自稱是被告，且有關阿姨等，但
    依原告主張，並無法認定原告交10萬元給自稱是被告的人時
    ，關阿姨也在現場，原告雖又稱其中4萬元是向父親借的(本
    院卷第128頁)，縱使為真，也沒有辦法直接證明原告確實已
    將10萬元交付給被告。至於原告對被告自小不扶養原告的主
    張，亦與本件金錢借貸的主張沒有直接關係，依上述最高法
    院的意見和本院的說明，原告本件有關雙方成立10萬元金錢
    借貸契約的主張，難以認定。
四、綜上，原告依借貸契約請求被告給付10萬元，及97年11月1
    日起至清償日止按年息5%計算之利息，無理由，應駁回。
五、本件事證已明，當事人其餘主張陳述及所提之資料，經審酌
    後不影響上述認定及說明，故不詳論。
六、訴訟費用負擔，依民事訴訟法第78條。
中　　華　　民　　國　　110 　年　　9 　　月　　28　　日
            臺灣臺北地方法院臺北簡易庭
                                    法  官  詹駿鴻
附錄：
一、民事訴訟法第436條之24第2項：
　　對於小額程序之第一審裁判上訴或抗告，非以其違背法令為
    理由，不得為之。
二、民事訴訟法第436條之25：
　　上訴狀內應記載上訴理由，表明下列各款事項：
    (一)原判決所違背之法令及其具體內容。
    (二)依訴訟資料可認為原判決有違背法令之具體事實。
以上正本證明與原本無異。
如不服本判決，應於判決送達後20日內向本庭（臺北市○○○路0段
000巷0號）提出上訴狀。（須按他造當事人之人數附繕本）如委
任律師提起上訴者，應一併繳納上訴審裁判費。
中　　華　　民　　國　　110 　年　　9 　　月　　28　　日
                                    書記官  翁挺育